【裁判字號】    95,裁,2663
【裁判日期】    951127
【裁判案由】    營利事業所得稅
【裁判全文】
最  高  行  政  法  院  裁  定
                                     95年度裁字第02663號
抗  告  人  朱家誠即金錢豹視聽廣場
上列抗告人因與相對人財政部高雄市國稅局間營利事業所得稅事
件，對於中華民國95年2月21日高雄高等行政法院94年度訴字第7
20號裁定提起抗告，本院裁定如下︰
    主  文
抗告駁回。
抗告訴訟費用由抗告人負擔。
    理  由
一、按抗告法院認抗告為不合法或無理由者，應為駁回抗告之裁
    定。
二、本件原審以本件相對人94年1月31日財高國稅法字第0940003
    813號復查決定書係以郵務送達方式投遞，前經高雄郵局投
    遞結果，以未獲會晤抗告人亦無受領文書之同居人、受雇人
    或應受送達處所接收郵件人員，而將該送達文書於94年2月
    16日寄存於君毅郵局，此有相對人送達證書附於原處分卷可
    稽。又依此規定所為之送達，無論應受送達人實際上於何時
    受領文書，均以寄存之日期，視為收受送達之日期，而發生
    送達之效力。是本件復查決定書於94年2月16日即生合法送
    達之效力，從而計算其提起訴願之期間，因抗告人設址於高
    雄市，依訴願法第16條第1項規定應扣除在途期間5日，核計
    其提起訴願之30日不變期間，係自94年2月17日起算，至94
    年3月23日屆滿。詎抗告人遲至94年4月1日始提起訴願，此
    亦有原處分卷附之相對人加蓋於抗告人訴願書上收文戳記所
    載日期可考，顯已逾法定不變期間。訴願決定以抗告人提起
    訴願逾法定期間，為不受理決定，依法並無不合。抗告人復
    提起本件撤銷訴訟，自非合法，因而駁回抗告人於原審之訴
    。
三、抗告意旨以寄存送達證書所載之寄存送達日期為94年2月16
    日，應準用民事訴訟法第138條第2項規定，自寄存之日起經
    10日發生效力，則本件寄存送達應於94年2月26日始發生效
    力，抗告人於94年4月1日提起訴願並未逾越訴願之法定期間
    云云。按92年2月7日新修正之民事訴訟法第138條第2項雖規
    定「寄存送達，自寄存之日起，經十日內發生效力。」，惟
    因行政程序法第74條就寄存送達已自行規定，條文並無10天
    生效之規定，亦未規定準用民事訴訟法，則民事訴法前述規
    定或民事法院對民事訴訟法寄存送達之決議、裁判，於行政
    程序自難逕予適用。又抗告人以抗告人僅設籍高雄市前鎮區
    ○○○路969巷1弄1號7樓之3並未實際居住該處，相對人明
    知上情，仍將文書送達上開住所，自非合法送達云云。惟上
    開送達處所，不僅為抗告人之戶籍地址且抗告人聲請復查時
    亦載明此項地址，從而復查決定向該地址送達，自無不合。
    至抗告人主張不應將文書寄存於郵政機關且郵政機關有無將
    送達通告書一份，黏貼於應受送達人居所門首，一份投交應
    受送達人信箱，亦屬可疑一節，經查行政程序法第74條第2
    項明定，郵政機關送達者送達，得將文書寄存於送達地之郵
    政機關，則本件文書寄存於君毅郵局，並無不合。又本件經
    投遞人員填製郵務送達通告書一份，黏貼於應受送達人居所
    門首，一份投交應受送達人信箱，亦有該院向高雄郵局查詢
    其寄存送達是否合法之雙方往來公文即該院94年12月9日高
    行真紀辛94訴00720字第09400086922號函及中華郵政股份有
    限公司高雄郵局94年12月22日高營字第0942003817號函及掛
    號郵件催領通知單影本附卷可按。抗告人空言懷疑，自無可
    採。原裁定並無不合，其抗告難認有理由，應予駁回。
四、依行政訴訟法第104條、民事訴訟法第95條、第78條，裁定
    如主文。
中    華    民    國    95    年    11    月    27    日
                  第六庭審判長法  官  張  登  科
                              法  官  葉  百  修
                              法  官  藍  獻  林
                              法  官  林  清  祥
                              法  官  鄭  小  康
以  上  正  本  證  明  與  原  本  無  異
中    華    民    國    95    年    11    月    28    日
                              書記官  伍  榮  陞


司法院資訊處製作；財團法人民間司法改革基金會備份。
